臺灣高等法院刑事判決
109年度交上易字第41號
上  訴  人  
即  被  告  陳殿賢
=
上列上訴人因公共危險案件，不服臺灣桃園地方法院108年度交
易字第522號，中華民國108年12月16日第一審判決（起訴案號：
臺灣桃園地方檢察署108年度速偵字第4993號），提起上訴，本
院判決如下：
    主  文
上訴駁回。
    事  實
一、陳殿賢於民國108年10月13日07時許起至同日08時許止，在
    桃園市○○區○○路00巷00號住處飲用高粱酒後，在吐氣所含酒
    精濃度仍達每公升0.25毫克以上之情形下。仍於飲畢後之同
    日17時許，由上址騎乘其所有之動力交通工具，即車牌號碼
    000-0000號普通重型機車外出購物。嗣於同日17時08分許，
    在桃園市○○區○○路0段00號前，為警攔檢實施酒測結果，測
    得吐氣中所含酒精濃度為每公升1.11毫克而查獲上情。
二、案經桃園市政府警察局平鎮分局移送臺灣桃園地方檢察署檢
    察官偵查後聲請以簡易判決處刑，再經臺灣桃園地方法院改
    依通常程序審判。
    理  由
壹、程序部分
    本件認定事實所引用之非供述證據，並無證據證明係公務員
    違背法定程序所取得，亦無刑事訴訟法第159條之4顯有不可
    信之情況與不得作為證據之情形，且經本院於審理期日依法
    進行證據之調查、辯論，自均有證據能力。
貳、實體部分
一、認定犯罪事實所憑之證據及理由：
    訊據被告坦承於上開時地，在家裡飲用高粱酒後騎乘機車外
    出購物，而為警察攔查並測得吐氣酒精濃度1.11毫克。本院
    經查，被告之上開自白供述，核與卷附之桃園市政府警察局
    平鎮分局當事人酒精測定紀錄表所附之酒精測定紀錄，顯示
    被告之吐氣所含酒精濃度為每公升1.11毫克相符(見偵卷第2
    8至29頁)。此外，復有車輛詳細資料報表，該車牌號碼000-
    0000號普通重型機車車主為被告(見偵卷第31頁)可資佐憑。
    綜上證據，足證被告之自白確與事證相符，犯行堪予認定，
    自應依法論科。
二、論罪科刑部分
  ㈠核被告所為，係犯刑法第185條之3第1項第1款之駕駛動力交
    通工具，而有吐氣所含酒精濃度達每公升零點二五毫克以上
    情形之罪。
  ㈡被告於106年間，曾因公共危險（酒醉駕車）案件，經臺灣桃
    園地方法院判處有期徒刑5月，併科罰金新臺幣3萬元確定，
    有期徒刑部分指揮書執行完畢日期為107年06月22日，罰金
    部分於107年07月17日執行完畢，有臺灣桃園地方檢察署刑
    案資料查註紀錄表、本院被告前案紀錄表各1份在卷可按。
    本件被告係於上開案件之有期徒刑執行完畢後，5年以內因
    故意再犯有期徒刑以上之刑之罪，為累犯。被告上訴意旨略
    以：我已經戒酒了沒有在喝了，之前是酒精上癮，希望不要
    加重。惟本院審酌被告於上開之罪有期徒刑執行完畢後，僅
    經過1年餘，即又故意犯與該罪同罪質之本案之罪，足認對
    於刑罰之反應力薄弱；又被告為本件犯行時，亦無因何特殊
    之原因與環境，在客觀上足以引起一般同情之情事，並無刑
    法第59條之適用，本件依累犯予以加重其刑，並無違比例原
    則與罪刑相當原則，自應依上開累犯之規定，依法加重其刑
    。被告上訴意旨請求不要依累犯之規定加重，並無理由。
 三、駁回被告上訴之理由
   ㈠被告上訴意旨略以：我爸爸年紀大，中風、肺氣腫、大小便
     失禁，須由我照顧；媽媽又癲癇，需定期至醫院追蹤；我
     又罹患胰臟癌、肝功能異常，需要醫療。現在已經停止飲
     酒習慣，認真照顧家人，希望可以從輕量刑，改論處得易
     科罰金或易服社會勞動之刑等語。
   ㈡本院爰以被告之行為人責任為基礎，審酌被告除有上述公共
     危險（酒醉駕車）罪之前科素行外，另亦於97年間，因公
     共危險（酒醉駕車）案件，經臺灣桃園地方法院判處拘役5
     0日確定，於97年04月25日易科罰金執行完畢，又於101 年
     間，因公共危險（酒醉駕車）案件，經同院判處有期徒刑3
     月確定，部分刑期易服社會勞動後，餘刑於102年07月11日
     易科罰金執行完畢，又於103年間，因公共危險（酒醉駕車
     ）案件，經同院判處有期徒刑4月確定，於103年5月27日易
     科罰金執行完畢，有臺灣桃園地方檢察署刑案資料查註紀
     錄表及本院被告前案紀錄表各1份在卷可按。被告前已有上
     開4次公共危險（酒醉駕車）前案，竟又於本件飲酒後有吐
     氣所含酒精濃度達每公升0.25毫克以上情形，又騎乘動力
     交通工具之上開機車行駛於道路為警查獲，經警測得其吐
     氣所含酒精濃度為每公升1.11毫克，呼氣酒精濃度甚高，
     顯然被告仍未能記取先前多次違犯之教訓，對於刑罰之反
     應力極為薄弱之犯罪動機與目的，又多次違犯同一罪質之
     罪，無視於公眾道路交通安全，惡性至重，與所犯對社會
     安全所造成之危害非輕，犯後雖能坦承所犯並自白犯行，
     自述國中畢業之智識程度，從事環保工作等語一切情狀，
     堪認原審判決就此已具體審酌，並量處如原審判決主文欄
     所示之刑，認事用法並無違誤，量刑亦屬妥適。被告上訴
     意旨所憑上開理由，亦具原審判決加以審酌，縱認屬實，
     惟觀之被告本件已係第五度因酒醉駕車被查獲，本件其飲
     畢後至酒測時，已經過9小時餘之代謝，仍經警測得吐氣所
     含酒精濃度每公升1.11毫克，該期間內均處高度酒醉狀況
     ，被告並未愛惜自己身體，亦未重視對於生病父母之照顧
     即自己的身體健康狀況；再參酌公訴檢察官亦認為，被告
     所舉上開理由，在被告飲酒駕車當時都已經存在，被告仍
     無視上情而再度酒後駕車等語，堪認被告上訴顯無理由，
     自應予以駁回。
據上論斷，應依刑事訴訟法第368條，判決如主文。
本案經檢察官薛全晉聲請逕以簡易判決處刑，檢察官許鈺茹到庭
執行職務。
中　　華　　民　　國　　109 　年　　3 　　月　　25　　日
                  刑事第十九庭  審判長法　官  曾淑華
                                      法　官  俞秀美
                                      法　官  陳文貴
以上正本證明與原本無異。
不得上訴。
                                      書記官  洪宛渝
中　　華　　民　　國　　109 　年　　3 　　月　　25　　日
                                              
附錄：本案論罪科刑法條全文
中華民國刑法第185條之3
駕駛動力交通工具而有下列情形之一者，處 2 年以下有期徒刑
，得併科 20 萬元以下罰金：
一、吐氣所含酒精濃度達每公升零點二五毫克或血液中酒精濃度
     達百分之零點零五以上。
二、有前款以外之其他情事足認服用酒類或其他相類之物，致不
     能安全駕駛。
三、服用毒品、麻醉藥品或其他相類之物，致不能安全駕駛。
因而致人於死者，處 3 年以上 10 年以下有期徒刑；致重傷者
，處 1 年以上 7 年以下有期徒刑。
曾犯本條或陸海空軍刑法第 54 條之罪，經有罪判決確定或經緩
起訴處分確定，於五年內再犯第 1 項之罪因而致人於死者，處
無期徒刑或 5 年以上有期徒刑；致重傷者，處 3 年以上 10 年
以下有期徒刑。